# 陈老师请问一体化存续是否应该还原子公司合并日前的盈余公积？

提问人：zq2018 时间：2018-04-01 20:57:39
之前学cpa的时候，同一控制企业合并 要以母公司资本公积为限 还原子公司合并日前留存收益，有两个问题 ： 1 看您之前的帖子回答此处应该全额恢复 而不应该考虑资本公积为限，即使冲成负数对吗？ 2 合并之后，子公司提取盈余公积要在合并层面转回未分配利润，那合并日前 为什么要还原盈余公积呢？

回答人：chenyiwei
1 、是； 2 、合并日前盈余公积的还原也是还原到合并权益表中的未分配利润项目中。